臺灣臺南地方法院民事判決
110年度訴字第83號
原      告  王聖耀  

訴訟代理人  陳冠仁律師 
複代理人    孟士珉律師
訴訟代理人  嚴孟君律師
被      告  吳芳孟  



訴訟代理人  涂新一  
上列當事人間請求減少價金事件，經本院於民國111年1月27日言
詞辯論終結，判決如下：
    主      文
被告應同意原告向中國信託商業銀行營業部領取戶名「中國信託
商業銀行股份有限公司受託信託財產專戶」之「專屬帳號000000
00000000號」内款項新臺幣902,875元暨其所衍生之利息。
原告其餘之訴駁回。
訴訟費用由被告負擔百分之37，餘由原告負擔。
原告假執行之聲請駁回。
    事實及理由
壹、程序事項：
    按當事人得以合意定第一審管轄法院。但以關於由一定法律
    關係而生之訴訟為限。前項合意，應以文書證之，民事訴訟
    法第24條定有明文。本件請求減少價金訴訟，依兩造簽立之
    不動產買賣契約書（下稱系爭買賣契約)第十二條第十款所
    載「本約如有爭議致涉訟時，雙方合意以買賣標的物所在地
    之法院為第一審管轄法院。」本件買賣標的物係坐落臺南市
    南區喜東段之土地及建物，是本院對於本件訴訟應有管轄權
    ，合先敘明。
貳、實體事項：　　
一、原告主張：
（一）原告經由東苑廣告行銷有限公司（下稱東苑公司）即「住
      商不動產文化東苑加盟店」居間仲介，以新臺幣（下同）
      405萬元向被告購買坐落臺南市○區○○段000○00000地號土
      地，及其上同段627建號即門牌號碼臺南市○區○○路00巷00
      號建物（權利範圍：全部，下稱系爭房屋，上開土地及建
      物合稱系爭房地），並於民國109年5月26日簽訂系爭買賣
      契約。原告依約已支付第1、2、3期款共計405萬元，並存
      入兩造約定之履約帳戶内（中國信託銀行營業部、戶名：
      中國信託商業銀行股份有限公司受託信託財產專戶、專屬
      帳號：00000000000000)。
（二）嗣兩造於108年7月22日交屋，隔日原告即發現系爭房屋内
      有鋼筋腐蝕而造成混凝土裂縫剝落之情況，牆壁有許多小
      細裂縫及網狀裂縫等問題，甚至自街坊鄰居處聽聞此區域
      房屋多為海砂屋等情，原告旋即告知被告與東苑公司系爭
      房屋疑似為海砂屋乙節，並通知中國信託商業銀行股份有
      限公司（下稱中國信託銀行）停止將履約帳戶内之款項撥
      付與被告。經兩造及東苑公司三方協調無果，原告遂自行
      尋找鑑定單位進行檢測，原告於109年8月26日偕同臺南市
      土木技師公會技師至現場勘查並進行混凝土鑽心試驗，勘
      查結果中：⒈現場勘驗鑑定標的物現況情形：「結構體大
      部分無異常龜裂現象。但有一處位於1F樓梯下方有鋼筋腐
      蝕而造成混凝土裂縫剝落之情況。其餘室内牆壁大多是小
      細裂縫及網狀裂縫。」；⒉混凝土鑽心試驗結果顯示如下
      ：「（a）標的物混凝土抗壓強度為000-000kgf/c㎡之間，
      平均值為221kgf/c㎡應符合建造年代所使用之混凝土強度
      （210kgf/c㎡) ° (b)中性化深度為0.9-7.5cm間，一般而
      言中性化深度不得超出混凝土之保護層厚度約4-5cm，標
      的物中性化深度已超過保護層厚度，可將標的物視為中性
      化深度程度高之建築物。（c)氯離子含量為1.74-5.55kg/
      ㎡之間，依據民國83年7月22日修訂之國家標準CNS3090 A2
      042 (預拌混凝土）第19節（新拌混凝土中最大水溶性氯
      離子含量規定）表10所規定『一般鋼筋混凝土須小於0.6kg
      /㎡(依水溶法）』，標的物之氯離子含量，故本案標的物可
      視為『高氯離子混凝土建築物』，即俗稱『海沙屋」，有鑑
      定報告書（下稱系爭鑑定報告書）可證。
（三）按買賣因物有瑕疵，而出賣人依前五條之規定，應負擔保
      之責者，買受人得解除其契約或請求減少其價金。但依情
      形，解除契約顯失公平者，買受人僅得請求減少價金，民
      法第359條定有明文。經查，系爭房屋業經臺南市土木技
      師公會土木技師鑑定為海砂屋且為混凝土中性化深度高之
      建物，影響結構安全甚鉅，實屬重大瑕疵，原告自得依民
      法359條規定請求減少價金。
（四）次查，依系爭鑑定報告書之鑑定結果「九、安全評估及建
      議：綜合以上鑑定結果，研判鑑定標的物結構體，需對於
      中性化及氯離子含量過高情形進行補強。在無法進行補強
      時，建議不得繼續使用。」雖未言明系爭房屋之混凝土中
      性化深度高及氯離子含量過高（即海砂屋）等瑕疵，可否
      予以維修、補強後即不致影響結構安全而得繼續使用，惟
      該鑑定報告書鑑定結果亦記載「（b)中性化深度為0.9-7.
      5cm間，一般而言中性化深度不得超出混凝土之保護層厚
      度約4-5cm，標的物中性化深度已超過保護層厚度，可將
      標的物視為中性化深度程度高之建築物。」，而混凝土老
      化就是中性化的過程，水泥水化後會產生鹼性的氫氧化鈣
      ，此時PH值約12，鋼筋表面會形成鈍化膜保護鋼筋不致生
      鏽。二氧化碳侵入混凝土與氫氧化鈣起反應，生成溶解性
      較低呈中性的碳酸鈣，使混凝土的PH值降低，此即混凝土
      碳化作用，又稱為混凝土中性化，鈍化膜瓦解。中性化係
      分解混凝土強度提供者一膠體，以致於降低混凝土之強度
      ，繼續碳化則碳酸鈣轉變成溶解性較高的碳酸氫鈣，析出
      混凝土而增加混凝土的孔隙，導致鋼筋易腐蝕。
（五）系爭房屋經土木技師公會鑑定，認系爭建物確有混凝土氯
      離子含量過高（海砂屋）及混凝土中性化深度高之瑕疵，
　　　且已造成建物内部混凝土剝落、鋼筋腐蝕等現象，不僅影
      響建物外觀，亦對建物之堅固及安全性造成威脅，顯已無
      法進行補強而無法繼續使用，系爭房屋不具備使人能安全
      居住之通常效用及價值，原告尚須自行僱工拆除系爭房屋
      ，重新建造結構安全無虞之新屋，此一瑕疵不動產殘值所
      剩無幾，故應自買賣價金内扣除系爭房屋價金為是。
（六）系爭買賣契約雖未約定房地價金比例及數額，惟查，系爭
      房屋坐落之喜東段551、551-1地號土地，共85平方公尺，
      公告現值每平方公尺18,700元，土地價值1,589,500元，
      系爭買賣價金405萬元，扣除土地價值後，系爭房屋價格
      為 2,460,500元（計算式：4,050,000元－1,589,500元=
　　　2,460,500元），土地、建物係分別獨立之不動產，價金
      減損之計算標的不應包含土地，故原告僅於2,460,500元
      範圍内請求減少價金，並依不當得利之法律關係提起本件
      訴訟，請求被告應同意原告領取履約保證專戶内之買賣價
      金2,460,500元暨其所衍生之利息。
（七）聲明：
　　⒈被告應同意原告向中國信託銀行營業部領取戶名「中國信
      託商業銀行股份有限公司受託信託財產專戶」之「專屬帳
      號00000000000000號」内2,460,500元暨其所衍生之利息
      。
　　⒉原告願供擔保，請准宣告假執行。
　　⒊訴訟費用由被告負檐。
三、被告則以：
（一）原告請求減少價金之起因是買賣標的物之建物鑑定為氯離
      子超標，因被告對不動產非專業人員，也不知何謂氯離子
      超標等專有名詞，也不知此為何況，由於本標的物近於海
      邊並已40年老屋，難免有物之瑕疵，兩造於109年5月26日
      簽訂系爭契約時，第十五條其他特約事項上雙方明訂：「
      一般買賣現況固定物交屋（賣方不負漏水等瑕疵擔保）」
      並於售屋委託時囑咐售屋之仲介人員，房屋已老舊，買賣
      價金需包含建物之瑕疵擔保責任方可出售。
（二）買方經住商不動產文化東苑加盟店仲介購屋過程，不止乙
      次看屋，帶看標的物數次，在看屋過程至簽約過程，迄至
      用印完稅等階段，時間甚長，買方均無異議，直到標的物
      完全過戶並點交完成後才提出，可認買受人已知有權利之
      瑕疵，故出賣人可不負擔保之責。
（三）系爭買賣契約總價金為405萬元，原告以瑕疵為由請求減
      少價金2,460,500元，減少價金計算方式，以土地公告現
      值換算土地面積評定殘餘價值，嚴重對賣方顯失公平，以
      政府徵收不動產標的物之例，亦參考市價徵收，法院拍賣
      不動產亦參考市價評定底標價格，何以用政府公告現值做
      為計算標準？喜東段土地區域行情價值，依據內政部實價
      登錄查詢週邊成交行情，據以參考相似建物成交共計6筆
      ，單價每坪8.8萬元至15萬元不等。依本標的共兩筆土地
      位於喜樹路56巷及喜樹路56巷口之角地（俗稱三角窗地）
      雙面臨路，以土地利用性及價值，均高於單一面臨路土地
      ，價格可再增加1/3至1/2倍，以內政部實價登錄可參考之
      6筆買賣價格，單價均值11.65萬元×1.3＝15.14萬元，本筆
      土地面積25.71坪等於389.24萬元，為本筆標的物之土地
      合理市值價格。　　　　　
（四）週邊行情市值與原告請求減價金額差距頗大，嚴重對賣方
      顯失公平，故請求解除系爭買賣契約，由被告以原價405
      萬元買回，此為買賣雙方均無損失下最公平之解決方法。
（五）聲明：請求判決駁回原告之訴。
三、兩造不爭執事項：
（一）原告於109年5月26日與被告簽訂不動產買賣契約書，以40
      5萬元向被告購買坐落臺南市○區○○段000○00000地號土地
      ，及其上同段627建號即門牌號碼臺南市○區○○路00巷00號
      建物（權利範圍：全部，即系爭房房）。原告已依約已支
      付第1、2、3期款共計405萬元，並存入兩造約定之履約帳
      戶内（中國信託銀行營業部、戶名：中國信託商業銀行股
      份有限公司受託信託財產專戶、專屬帳號：000000000000
      00)，該款項目前尚未交付被告。被告於109年7月1日移轉
      系爭房地所有權予原告。
（二）系爭房屋經臺南市土木技師公會技師至現場勘查並進行混
      凝土鑽心試驗，鑑定結果認為：「…標的物中性化深度已
　　　超過保護層厚度，可將標的物視為中性化深度程度高之建
　　　築物。…故本案標的物可視為『高氯離子混凝土建築物』
　　　，即俗稱『海沙屋』」（原證2 ，見補字卷第45頁）。
四、得心證之理由：
　　本件兩造所爭執者厥為：原告主張系爭房屋業經臺南市土木
    技師公會土木技師鑑定為海砂屋，且為混凝土中性化深度高
    之建物，影響結構安全甚鉅，實屬重大瑕疵，原告自得依民
    法359條規定請求減少價金2,460,500元，是否有理由？茲析
    述如下：
（一）按物之出賣人對於買受人，應擔保其物依第373條之規定
      危險移轉於買受人時無滅失或減少其價值之瑕疵，亦無滅
      失或減少其通常效用或契約預定效用之瑕疵。但減少之程
      度，無關重要者，不得視為瑕疵。出賣人並應擔保其物於
      危險移轉時，具有其所保證之品質。民法第354條第1項、
      第2項各定明文。所謂物之瑕疵，係指存在於物之缺點而
      言，凡依通常交易觀念，或依當事人之約定，認為物應具
      備之價值、效用或品質而不具備者即為有瑕疵（最高法院
      90年度台上字第1460號判決意旨參照）。準此，一般通常
      交易觀念應具備之效用，若非有特別約定排除，即為出賣
      人所應保證之品質。而於房屋買賣中，房屋應具備穩固、
      安全耐用之形體與結構，為買賣時所著重，倘交易之房屋
      欠缺安全可居住之結構，即應認為缺乏雙方所約定之房屋
      效用。
（二）原告主張系爭房屋於109年7月22日交屋後，隔日即發現系
      爭房屋内有鋼筋腐蝕而造成混凝土裂縫剝落之情況，牆壁
      有許多小細裂縫及網狀裂縫等問題，嗣於109年7月27日委
      託臺南市土木技師公會就系爭房屋進行結構現況安全之鑑
      定，經臺南市土木技師公會技師於109年8月26日至系爭房
      屋現場勘查並進行混凝土鑽心試驗，鑑定結果認為：「…
      標的物中性化深度已超過保護層厚度，可將標的物視為中
      性化深度程度高之建築物。…故本案標的物可視為『高氯離
      子混凝土建築物』，即俗稱『海沙屋』」、「九、安全評估
      及建議：綜合以上鑑定結果，研判鑑定標的物結構體，需
      對於中性化及氯離子含量過高情況進行補強。在無法進行
      補強時，建議不得繼續使用。」等情，有被告不爭執形式
      真正之系爭鑑定報告書在卷可按（見本院109年補字第110
      1號卷第41-47頁，下稱補字卷），堪信為真。按依據83年
      7月22日修訂之國家標準CNS3090 A2042 (預拌混凝土）第
      19節（新拌混凝土中最大水溶性氯離子含量規定）表10所
      規定『一般鋼筋混凝土須小於0.6kg/㎡(依水溶法）』，系爭
      房房之氯離子含量，為1.74-5.55kg/㎡之間，又中性化深
      度為0.9-7.5cm間，已超過保護層厚度，
　　　有系爭鑑定報告可按（見補字卷第45頁），堪認原告主張
      系爭房屋屬中性化深度程度高及高氯離子混凝土建築物，
      即屬有據。按氯離子含量超過國家標準會侵蝕鋼筋結構，
      造成鋼筋氧化鏽蝕、膨脹，對於建物之居住安全造成威脅
      ；混凝土失去鹼性，中性化程度高，也失去保護鋼筋不生
      銹的作用。依據臺南市土木技師公會系爭鑑定報告之安全
      評估及建議，認系爭房屋「需對於中性化及氯離子含量過
      高情況進行補強。在無法進行補強時，建議不得繼續使用
      。」足證系爭房屋因上開瑕疵，在不動產交易市場競爭力
      薄弱，其經濟價值與效用有滅失或減少，被告應負物之瑕
      疵擔保責任。
（三）雖被告抗辯稱，系爭房屋已老舊，兩造間之系爭買契約第
      十五條其他特約事項上已明訂現況交屋，被告不負瑕疵擔
      保責任云云。然查：
　　⒈系爭買賣契約記載建物瑕疵情形關於海砂屋部分，僅記載
      ：「是否有施作混凝土中水溶性氯離子含量（海砂屋）檢
      測？」，並勾選「否」（見補字卷第40頁），並未同意被
      告免除此部分之瑕疵擔保責任。
　　⒉又查，系爭買賣契約第十五條固然約定：「一般買賣現況
      固定物交屋（賣方不負漏水等瑕疵擔保）」等語。然依一
      般不動產交易習慣，所謂依現況交屋，所謂「現況」，在
      當事人之認知，應係屬於交屋或看屋當時所得發現之狀況
      ，例如屋內裝潢、增建等外觀可見或已明確告知之部分，
      至於須經由專業人員以精密儀器檢測得知之情況，如海砂
      屋、輻射屋，中性化深度是否超過標準等，除非另有契約
      明白具體列出，否則不會在「現況交屋」之認知中。系爭
      房屋經臺南市土木技師公會技師至現場勘查現況情形為「
      結構體大部分無異常龜裂現象。但有一處位於1F樓梯下方
      有鋼筋腐 蝕而造成混凝土裂縫剝落之情況。其餘室内牆
      壁大多是小細裂縫及網狀裂縫。」有系爭鑑定報告可按（
      見補字卷第41頁）。另被告本人陳稱「有時我住在裡面，
      民國九十幾年時住在那邊，大概五六年前就大概兩三個月
      回來住一次。（問：是否知道該屋為海砂屋？）不知道。
      我們那邊的房屋有五六百間，過戶的有兩三百間， 都無
      人提出有海砂屋，我們隔壁也不知道有人有海砂屋。…交
      屋後對方才說聽人家說那邊是海砂屋，他要去驗是否是海
      砂屋。他提出檢驗告書說那個數字是海砂屋，但我也不知
      道那個是不是。」等語（見本院卷第84、85頁）。顯見系
      爭房屋為海砂屋、中性化深度程度高之建築物，非肉眼立
      即可得察知，自難認已在原告「以現況交屋」之認知，要
      難僅因系爭買賣契約有記載「一般買賣現況固定物交屋」
      等字樣，即謂原告知悉系爭房屋為海砂屋、中性化深度程
      度高之建築物，並同意被告不負此部分之瑕疵擔保責任。
      被告此部分之抗辯為無理由。
（四）按「物之出賣人對於買受人，應擔保其物依第三百七十三
      條之規定危險移轉於買受人時無滅失或減少其價值之瑕疵
      ，亦無滅失或減少其通常效用或契約預定效用之瑕疵。但
      減少之程度，無關重要者，不得視為瑕疵。出賣人並應擔
      保其物於危險移轉時，具有其所保證之品質。」，又按「
      買賣因物有瑕疵，而出賣人依前五條之規定，應負擔保之
      責者，買受人得解除其契約或請求減少其價金。但依情形
      ，解除契約顯失公平者，買受人僅得請求減少價金。」民
      法第354條、第359條定有明文。經查：
　　⒈原告主張系爭房屋有上述氯離子含量過高、中性化深度程
      度高之瑕疵，依民法第359條規定請求被告減少系爭價金
      ，核屬有據。按買受人因物有瑕疵而請求減少價金，應就
      買賣時瑕疵物與無瑕疵物之應有價值比較後，再按二者之
      差額占無瑕疵物應有價值之比例，計算其應減少之數額；
      買受人依民法第359條規定所得主張之價金減少請求權，
      一經買受人以意思表示行使，出賣人所得請求之價金，即
      於應減少之範圍內縮減之。換言之，出賣人於其減少之範
      圍內，即無該價金之請求權存在（最高法院99年度台上字
      第1972號、87年台簡上字第10號裁判意旨參照）。故買受
      人因買賣標的物有瑕疵，向出賣人請求減少價金後，對於
      因此溢付之價金，得依不當得利之規定請求返還。
    ⒉查兩造於109年5月26日訂立系爭買賣契約，總價405萬元，
      契約中就系爭房屋及土地並未各別標示價格，被告於109
      年7月1日移轉系爭房地所有權予原告、109年7月22日交屋
      ，上開訂約、移轉所有權及交屋時間相近，價格應無重大
      變化。經本院將系爭房地送請長信不動產估價師聯合事務
      所，請其鑑定109年7月1日時非海砂屋之房地總價，及為
      海砂屋之房地總價。經鑑定人鑑定系爭房地無瑕疵時之正
      常價格為4,526,384元，系爭房屋為海砂屋時，因經鑑定
      人現場勘察之結果，屋内有水泥剝落、鋼筋外露等情況，
      依臺南市土木技師公會鑑定報告書建議不得繼續使用，認
      系爭房屋無市場價值，藉以評估若為海砂屋之房地總價依
      據，鑑定為3,147,125元，此有長信不動產估價師聯合事
      務所長信估00000000號估價報告書可按（見鑑定報告書第
      3頁）。則系爭房屋因上開瑕疵致交易價值減損，以買賣
      價金扣除實際價值計算減少價值，應減少買賣價金902,87
      5元（計算式：4,050,000-3,147,125＝902,875元）。
　　⒊雖原告主張，依本件經長信不動產估價師聯合事務所至現
      場估價，系爭房地若非海砂屋之房地總價為4,526,384元
      ，若為海砂屋之房地總價為3,147,210元，可知系爭房地
      因海砂屋之瑕疵，造成房地價值減損1,379,174元，該價
      值減損應由本件買賣價金中扣除云云。惟查，民法第359
      條之規定旨在兼顧買賣雙方之利益及損失，是買受人請求
      減少之價金數額，自應依同品質物品之市場價值與系爭瑕
      疵物之買賣價金並其減少後之實際價格相比較，以為計算
      之基準。倘買賣當時之價金與市價相當，固應以市價扣除
      瑕疵物品之實際價值，為買受人所得主張減損價值損失之
      數額。倘買賣價金較市價為低時，不問出賣人是否有將瑕
      疵物品減損之價值扣除之意，如仍以市價扣除實際價值以
      為計算其減少之價值損失數額，則失諸公平（最高法院86
      年度台上字第1615號判決意旨參照）。本件被告以405萬
      元出售系爭房地予原告，低於市價4,526,384元，揆諸上
      開最高法院判決意旨，以市價扣除實際價值計算減少之價
      值損失，有失公平，應以買賣價金扣除實際價值計算減少
      價值為當。綜此衡量，本院認為原告依民法第359條規定
      請求減少價金902,875元，為公平合理，原告上開主張為
      無理由。
　　⒋雖被告抗辯稱，被告依民法第361條規定願意解除契約返價
      金云云。然查，民法第359條規定，因物之瑕疵買受人得
      解除其契約或請求減少其價金，選擇權在買受人，本件買
      受人即原告僅請求減少價金，不同意解除契約，業據原告
      陳明在卷（見本院卷第254頁），被告請求解除契約回復
      原狀為無理由。
（四）按無法律上之原因而受利益，致他人受損害者，應返還其
      利益。雖有法律上之原因，而其後已不存在者，亦同。不
      當得利之受領人，除返還其所受之利益外，如本於該利益
      更有所取得者，並應返還。但依其利益之性質或其他情形
      不能返還者，應償還其價額。民法第179條、第181條定有
      明文。經查：
　　⒈兩造系爭買賣契約，因原告依民法第359條規定請求減少價
      金902,875元為有理由，被告受領上開款項為無法律上之
      原因，原告依民法第179 條規定，請求被告返還上開溢付
      價金，核屬有據。
　　⒉經查，原告已將買賣價金405萬元存入兩造約定之履約帳戶
      内（中國信託銀行營業部、戶名：中國信託商業銀行股份
      有限公司受託信託財產專戶、專屬帳號：00000000000000
      )，該款項目前尚未交付被告。又依兩造所訂立之不動產
      買賣價金履約保證申請書，原告存入上開帳戶，價金之計
      息是依信託專戶銀行所公告之活期存款利率，若發生爭議
      致專戶價金暫時無法撥付時，訂約人同意於爭議釐清前繼
      續依前開利率計息，不適用法定利率，此有該申請書可按
      （見補字卷第35頁）。此均為兩造所不爭執，應可認定。
　　⒊按上開帳戶經中國信託商業銀行股份有限公司函復本院稱
      ：「經查詢，帳號『00000-000000000』號，係『僑馥建築經
      理股份有限公司』向本行申請金流服務所設之虛擬帳號，
      供僑馥建經金流控管及作為代收服務帳號之用，非實體帳
      號。該虛擬帳號對應之實體帳戶為本行受僑馥建經委託之
      信託專戶，惟信託專戶款項匯出、管理，皆悉依僑馥建經
      之指示辦理，委託人僑馥建經之基本資料如下：僑馥建築
      經理股份有限公司，統一編號：00000000地址：臺北市○○
      區○○路000號2樓之1」等語，此有該函文及帳戶入帳明細
      可按（見本院卷第71、73頁）。另僑馥建築經理股份有限
      公司則函復本院稱：「本公司辦理不動產買賣價金履約保
      證專屬帳戶00000000000000中價款領取條件，為該案委託
      人書面指示本公司撥款並且將撥款金額排除履約保證責任
      範圍。若本件出賣人吳芳孟同意王聖耀領取專戶價款，且
      該價款排除本公司對其履約保證責任範圍，本公司當即依
      吳芳孟與王聖耀書面指示進行撥款。」等語，亦有該函文
      在卷（見本院卷第157頁）。原告既得請求被告減少價金9
      02,875元，就原告溢繳仍留存於上開履保專戶款項，自得
      請求被告同意其領取。準此，原告於減少價金902,875元
      之範圍內，請求被告同意其自上開履保專戶內領取902,87
      5元暨其所衍生之利息，為有理由，應予准許，逾此部分
      之請求，則為無理由。
五、綜上所述，原告依民法第359 條、第179 條規定，請求被告
　　應同意原告向中國信託商業銀行營業部領取戶名「中國信託
    商業銀行股份有限公司受託信託財產專戶」之「專屬帳號00
    000000000000號」内款項902,875元暨其所衍生之利息，為
    有理由。逾此之請求為無理由，應予駁回。
六、又按依強制執行法第130條第1項之規定，就命債務人為一定
    意思表示之判決或執行名義，視為自判決確定或執行名義成
    立時，債務人已為意思表示，使之與債務人現實上已為意思
    表示具有相同之效果，以實現債權人之請求；此是因該項債
    務，僅在使債權人取得債務人之意思表示之法律效果，即可
    達執行之目的，故債權人不得聲請強制執行。而宣告假執行
    之前提，須該判決內容得為強制執行者，故命債務人為意思
    表示之判決如許宣告假執行，將使債務人之意思表示效力提
    前發生，除與強制執行法第130條之規定不合外，亦因此類
    判決內容不適於強制執行，自亦不適於宣告假執行。本件原
    告係命被告同意原告領回信託財產專戶之款項，性質上係屬
    於命被告應為意思表示之判決，則揆諸前開說明，自不得宣
    告假執行，故原告陳明願供擔保請准宣告假執行，於法未合
    ，應併予駁回。
七、本件事證已臻明確，兩造其餘攻擊或防禦方法及所用之證據
    ，經本院斟酌後，認為均不足以影響本判決之結果，爰不逐
    一論列，附此敘明。
八、訴訟費用負擔之依據：依民事訴訟法第79條。
中　　華　　民　　國　　111 　年　　2 　　月　　24　　日
                  民事第五庭    法    官　張麗娟
以上正本係照原本作成。
如對本判決上訴，須於判決送達後20日內向本院提出上訴狀。
如委任律師提起上訴者，應一併繳納上訴審裁判費。
中　　華　　民　　國　　111 　年　　2 　　月　　24　　日
                                書 記 官  高培馨